【裁判字號】    89,易,1307
【裁判日期】    891003
【裁判案由】    竊盜
【裁判全文】
臺灣彰化地方法院刑事判決                        八十九年度易字第一三七號
    公  訴  人  臺灣彰化地方法院檢察署檢察官
    被      告  乙○○
    被      告  丙○○
    被      告  甲○○
右列被告因竊盜案件，經檢察官提起公訴 (八十九年度偵字第二五二九號、第二五八
四號)，本院判決如左：
    主  文
乙○○、丙○○、甲○○共同連續結夥三人、攜帶兇器竊盜，乙○○處有期徒刑捌月
，丙○○、甲○○各處有期徒刑柒月。丙○○、甲○○均緩刑參年。
    事  實
一、緣坐落彰化縣社頭鄉○○段第五００之一０地號土地及其上建物即門牌號碼彰化
    縣社頭鄉泰安村石坑二巷十之一號（下稱系爭建物），原係乙○○之前妻蕭美媛
    所有（據蕭美媛稱，該屋實際上係丙○○所買，僅登記在其名下），惟其業於民
    國八十八年十二月間，經本院民事執行處拍賣，由丁○○拍得，並於同年、月十
    七日領得不動產權利移轉證書，取得所有權。然乙○○心有未甘，竟夥同其父、
    兄甲○○、丙○○，共同基於意圖為自己不法所有之概括犯意聯絡，由乙○○雇
    請不知情之工人胡山國（另案經檢察官為不起訴處分），先於八十九年一月十六
    日上午，由胡山國攜帶客觀上足供凶器使用之電鑽、乙炔等工具，同至上址，共
    同分工將建物中以鐵架加蓋之車棚及前後面鐵門各一個、鐵窗一個拆除後搬走；
    再於同年月二十三日拆除建物周圍其餘鐵窗共十五個，丙○○、甲○○均在旁參
    與搬運所卸下之物，將之搬走據為己有。
二、案經丁○○告訴及彰化縣警察局田中分局移送臺灣彰化地方法院檢察署檢察官偵
    查起訴。
    理  由
一、訊據被告乙○○、丙○○、甲○○均不否認有於右揭時、地，前去拆卸丁○○所
    拍得之系爭房屋之鐵窗、鐵門等物等事實，惟其等均矢口否認有何竊盜犯行，被
    告乙○○辯稱：伊知道系爭建物已為告訴人拍得，但伊認為拍賣之範圍不包括上
    開所拆除之房屋附屬部分云云；被告丙○○則辯稱：伊住隔壁，當時只是去看看
    自己車棚有沒有被拆云云；被告甲○○亦辯稱：伊知道系爭建物已被告訴人拍得
    ，伊只是幫忙扶住拆卸的東西，並堆放在旁邊云云。惟查：被告三人前揭之犯罪
    事實，業據告訴人丁○○指述歷歷，核與另案被告胡山國於警訊及偵查中供述之
    情節大致相符，且被告三人於檢察官初訊時，迭已坦認確有共同拆除丁○○拍得
    之系爭房屋上之鐵門、鐵窗等物（見八十九年度偵字第二五八四號偵查卷第二十
    二頁反面），則告訴人前之指述，實屬有據，而被告乙○○辯稱不知鐵窗、鐵門
    等物，因固定附著於系爭房屋，業屬與房屋不可分離之附著物等詞，顯不合常理
    ，要無可採，參以系爭建物係登記在被告乙○○前妻蕭美媛名下，實則為被告乙○○所有，且蕭美媛委託乙○○、甲○○全權處理附屬設備之委託書，係被告乙○○擬好後，找分居多年之前妻蕭美媛簽名等情，業據蕭美媛到庭陳述明確，顯
    見被告乙○○早為規避刑責預做準備，亦足以張顯其確有為自己不法所有之意圖
    ；又被告丙○○係乙○○之兄，並住於系爭房屋之隔壁，而胡山國更供稱丙○○
    人住在系爭房屋內，則其豈會不知系爭建物業已被拍賣，更何況二次拆除時，告
    訴人均在場表明已取得所有權，並阻止拆除，且被告丙○○亦自承有在場幫忙扶
    住鐵窗等情，亦有告訴人所攝得其扶起鐵窗之照片一張附卷可稽，顯見其實有參
    與竊盜犯行之實施，而非單純在旁觀看，則其推諉毫不知情，僅係在旁查看之語
    ，應係為己卸責之詞，難予採信；再被告甲○○參與拆卸系爭房屋之鐵窗等物等
    犯罪事實，亦有現場照片二幀在卷可參，其確有參與竊盜犯行之實施，亦無可議
    。此外，復有本院委託彰化縣田中地政事務所測量之成果圖、本院核發之不動產
    權利移轉證書各一紙及現場照片共四十幀附卷足憑，被告三人竊盜犯行洵堪認定
    ，應依法予以論科。
二、核被告乙○○、丙○○、甲○○所為，均係犯刑法第三百二十一條第一項第三、
    四款之加重竊盜罪。其三人就所犯本罪，有犯意之聯絡、行為之分擔，均為共同
    正犯。又其等利用不知情之胡山國為其等犯案，係屬間接正犯。而其等先後二次
    竊盜犯行，時間緊接，所犯構成要件相同，顯係基於概括之犯意為之，應依連續
    犯之規定論以一罪論，並加重其刑。爰分別審酌被告三人犯罪之動機、目的、方
   法、手段、智識程度、所得利益、所生危害，其三人均未有犯罪記錄，品行尚稱
    良好，但乙○○因不滿房屋被拍賣，竟夥同其父、兄共犯本罪，其惡性較重，及
    其等犯後不知坦認犯行，賠償告訴人之損失，犯後之態度不佳等一切情狀，分別
    量處如主文所示之刑，以示懲儆。末查被告甲○○、丙○○前未有曾受有期徒刑
    以上刑之宣告，此有臺灣彰化地方法院檢察署刑案資料查註紀錄表二紙在卷可稽
    ，其等經此教訓，應知警惕而無再犯之虞，是其二人所宣告之刑，認以暫不執行
    為適當，均併予宣告緩刑三年，以勵自新。至未扣案之電鑽、乙炔等物，雖係供
    被告犯本罪所用，然其非被告所有（業據被告供明在卷），又不屬違禁物，爰不
    依法併予宣告沒收，附此敘明。另被告三人意在竊取系爭房屋之鐵窗及鐵門，而
    據以拆卸之，並非故意毀壞門扇及其他安全設備而竊盜，自不另構成同條、項第
    二款之罪，爰不併予論科，併予敘明。
據上論斷，應依刑事訴訟法第二百九十九條第一項前段、刑法第二十八條、第五十六
條、第三百二十一條第一項第三款、第四款、第七十四條第一款，判決如主文。
本案經檢察官林映姿到庭執行職務。
中    華    民    國    八十九    年      十      月        三        日
                                臺灣彰化地方法院刑事第一庭
                                    法      官  葛  永  輝
右正本證明與原本無異。
如不服本判決，應於判決送達後十日內向本院提出上訴狀( 須附繕本 )。
告訴人或被害人對於判決如有不服具備理由請求檢察官上訴者，其上訴期間之計算係
以檢察官收受判決正本之日期為準。
                                    法院書記官  吳    嘉
中    華    民    國    八十九    年      十      月        七        日
刑法第三百二十一條
犯竊盜罪而有左列情形之一者，處六月以上五年以下有期徒刑：
一、於夜間侵入住宅或有人居住之建築物、船艦或隱匿其內而犯之者。
二、毀越門扇、牆垣或其他安全設備而犯之者。
三、攜帶兇器而犯之者。
四、結夥三人以上而犯之者。
五、乘火災、水災或其他災害之際而犯之者。
六、在車站或埠頭而犯之者。
前項之未遂犯罰之。


司法院資訊處製作；財團法人民間司法改革基金會備份。
